【裁判字號】    89,易,4254
【裁判日期】    891211
【裁判案由】    賭博
【裁判全文】
臺灣板橋地方法院刑事判決                        八十九年度易字第四二五四號
    公  訴  人  臺灣板橋地方法院檢察署檢察官
    被      告  乙○○
                戊○○
                庚○○
                丙○○
                甲○○
                己○○
                丁○○
右列被告因賭博案件，經檢察官提起公訴 (八十九年度偵字第一九六九０號)，本院
判決如左：
    主  文
乙○○共同以賭博為常業，處有期徒刑伍月，如易科罰金，以佰元折算壹日。扣案
如附表所示之物品沒收。
陳依珮、庚○○共同以賭博為常業，各處有期徒刑肆月，如易科罰金，均以佰元折
算壹日。扣案如附表所示之物品沒收。
丙○○、甲○○、己○○、郭宗明在公眾得出入之場所賭博財物，各處罰金壹仟元，
如易服勞役，均以佰元折算壹日。扣案如附表編號一至五所示之物品均沒收。
    事  實
一、乙○○未依電子遊戲場業管理條例所定申請核准商業登記，並基於常業賭博之犯
    意，自民國八十九年十月一日起，在臺北縣新莊市○○路七十一之二號「元海釣
    蝦場」之公眾得出入之場所，擺設電動賭博機具彈珠台六台、超級列車三台、動
    物奇觀十台及滿貫大亨二台（以上均含ＩＣ板），共計二十一台，而經營電子遊
    戲場業，並以每月薪資新臺幣（下同）二萬七千元之代價，僱用與其有犯意聯絡
    之陳依珮、庚○○為開分員，擔任開分洗分兌換現金之工作，而與不特定之賭客
    賭博財物。其賭博方式為賭客以現金依一比十之比例，請開分員開分，若押中可
    得倍數不等之分數，並可向店員以同比例兌換現金；未押中則分數為機具沒入而
    歸乙○○贏得，並均恃以為生而以之為常業。嗣於同年十月十六日凌晨零時十分
    許，適有賭客何志祥、陳啟欣（另由檢察官聲請簡易判決處刑）及丙○○、甲○○、己○○、郭宗明等在上址賭博財物時，為警當場查獲。並扣得如附表所示之
    物品。
三、案經臺北縣警察局新莊分局報請臺灣板橋地方法院檢察署檢察官偵查起訴。
    理  由
一、訊據被告乙○○等對於右揭犯行均坦承不諱，核其等所供情節悉相符合，並有扣
    案如附表所示之物品及臨檢紀錄表、現場照片七幀附卷可證。又被告林文德係以
    擺設電動賭博機具營生，每日約可賺取三萬元等情，業據其供承在卷，是其係以
    賭博為常業甚明。本件事證明確，被告等犯行堪以認定。
二、核被告乙○○、陳依珮、庚○○所為，均係犯刑法第二百六十七條之常業賭博罪
    ；被告乙○○另違反電子遊戲場業管理條例第二十二條之罪；被告丙○○、甲○○、己○○、郭宗明等所為，均係犯刑法第二百六十六條第一項前段之普通賭博
    罪。是被告乙○○與被告戊○○、庚○○彼此間有犯意聯絡及行為之分擔，均為
    共同正犯。被告乙○○以一行為觸犯常業賭博罪及違反電子遊戲場業管理條例第
    二十二條罪名，為想像競合犯，應依刑法第五十五條前段之規定，從重之常業賭
    博罪處斷，公訴人認係牽連犯云云，似有誤會。爰審酌被告乙○○擺設之賭博性
    電動玩具共二十一台，助長社會賭博歪風，破壞社會善良風氣，而被告陳依珮、
    庚○○係受僱於乙○○，情節較其為輕，及其等犯罪之動機、目的、手段、方法
    、所生之危害，及犯罪後坦承犯行態度良好等一切情狀，各量處如主文所示之刑
    ，並分別諭知易科罰金及易服勞役之折算標準。
三、扣案如附表編號一至四所示之電動賭博機具二十一台（含ＩＣ板二十一塊）及編
    號五所示之賭資現金二萬六千一百元，分別係當場賭博之器具及在賭檯或兌換籌
    碼處之財物，應依刑法第二百六十六條第二項之規定宣告沒收之。另編號六、七
    所示之物品，係被告乙○○所有，供其與陳依珮、庚○○本件賭博犯罪所用之物
    ，業經被告等一致供明在卷，併依法宣告沒收之。
據上論斷，應依刑事訴訟法第二百九十九條第一項前段，電子遊戲場業管理條例第二
十二條，刑法第十一條前段、第二十八條、第二百六十七條、第二百六十六條第一項
前段、第二項、第五十五條、第四十一條、第四十二條第二項、第三十八條第一項第
二款、罰金罰鍰提高標準條例第一條前段、第二條，判決如主文。
本案經檢察官黃明絹到庭執行職務。
中      華      民      國      八十九      年    十二    月    十一    日
                                      臺灣板橋地方法院刑事第六庭
                                          法  官  徐  蘭  萍
右正本證明與原本無異
如不服本判決應於送達後十日內向本院提出上訴狀
                                          書記官  藍  淑  芬
中      華      民      國      八十九      年    十二    月十九    日
附錄本案論罪科刑法條全文：
刑法第二百六十七條：
  以賭博為常業者，處二年以下有期徒刑，得併科一千元以下罰金。
刑法第二百六十六條第一項：
  在公共場所或公眾得出入之場所賭博財物者，處一千元以下罰金，但以供人暫時娛
  樂之物為賭博者，不在此限。
  當場賭博之器具與在賭檯或兌換籌碼處之財物，不問屬於犯人與否，沒收之。
電子遊戲場業管理條第十五條
  未依本條例規定辦理營利事業登記者，不得經營電子遊戲場業。
電子遊戲場業管理條第二十二條
  違反第十五條規定者，處行為人一年以下有期徒刑、拘役或科台或併科新臺幣五十
  萬元以上二百五十萬元以下罰金。
附表
編號    品        名    數量          備      註
一      彈珠台              六   台       係當場賭博之器具
        （含ＩＣ板六塊）
二      超級列車            三   台       係當場賭博之器具
        （含ＩＣ板三塊）
三      動物奇觀            十   台       係當場賭博之器具
        （含ＩＣ板十塊）
四      滿貫大亨            二   台       係當場賭博之器具
        （含ＩＣ板二塊）
五      現金二萬六千一百元                係在兌換籌碼處之財物
六      代      幣          一千五百枚    被告乙○○所有
                                          供其與共犯本件犯罪所用之物
七      當日營業表          二   張       被告乙○○所有
                                          供其與共犯本件犯罪所用之物


司法院資訊處製作；財團法人民間司法改革基金會備份。
